【裁判字號】    98,交聲,1145
【裁判日期】    980903
【裁判案由】    聲明異議
【裁判全文】
臺灣彰化地方法院交通事件裁定        98年度交聲字第1145號
原處分機關   交通部公路總局臺中區監理所彰化監理站
異  議  人   甲○○
即受處分人
上列異議人即受處分人因違反道路交通管理處罰條例案件，對於
交通部公路總局臺中區監理所彰化監理站98年7月10日彰監4字第
裁64-I00000000號處分不服，聲明異議，本院裁定如下：
    主  文
異議駁回。
    理  由
一、按汽車駕駛人，行經有燈光號誌管制之交岔路口闖紅燈者，
    處新台幣（下同）1800元以上5400元以下罰鍰，並記違規點
    數3點，道路交通管理處罰條例第53條、第63條第1項第3款
    定有明文。
二、受處分人聲明異議意旨略以：伊因南校街之紅綠燈號誌燈沒
    有毀損未修復，導致燈號無法運行，故未遵行其指示而直接
    行駛，請求撤銷原處分云云。
三、經查：受處分人甲○○對於97年8月16日9時18分許，駕駛其
    本人所有之TUB-060號輕型機車，行經彰化市○○街，因駕
    車行經有燈光號誌管制之交岔路口闖紅燈而為警舉發之事實
    ，並不否認，且有違反道路交通管理事件裁決書1紙在卷可
    稽，是以其上開違規事實足堪認定。受處分人甲○○雖辯稱
    上開路口之交通號誌已毀損且尚未修復，故不須遵行其指示
    行駛云云，惟據彰化縣警察局97年11月5日彰警交字第09700
    60581號書函，指稱其號誌維修紀錄並無該路口號誌故障通
    報資料，次按交通警察掣單舉發違反道路交通管理處罰條例
    所列之違規事實，本質上為行政處分，係公務員基於職務上
    之權力，依法就特定之具體事件所為之具公法上效果之單方
    面行政行為，基於公務員為公法上行為具有公信力之原則，
    該行政行為當可被推定為真正，其據以依法處分之事實認定
    亦為正確無誤，本此公信原則，乃立法者賦予行政機關制定
    違反道路交通事件統一裁罰標準及處理細則，使勤務員警得
    當機處分以達其維護交通秩序、安全之行政目的，反之若公
    務員一切行政行為均需預留證據以證其實，則國家行政勢必
    窒礙難行，據此，刑事訴訟法就犯罪證據有關之規定中與屬
    行政秩序罰之交通違規裁罰本質不合之部分，自不在準用之
    列，於受處分人無其他舉發有誤之相關證據且本院經查業無
    何證據可認舉發有捏造事實之情時，值勤員警本其維護交通
    秩序及安全職責所為之舉發，自應推定其合法正確。是以，
    受處分人上開所辯尚不足採。綜上所述，本件異議為無理由
    ，應予駁回。
據上論斷，應依道路交通管理處罰條例第87條、道路交通案件處
理辦法第19條，裁定如主文。
中    華    民    國    98    年    9     月    3     日
                  交通法庭        法  官  紀佳良
以上正本證明與原本無異。
如不服本裁定，應於裁定送達後五日內向本院提出抗告狀（須附
繕本）。
中    華    民    國    98    年    9     月    3     日
                                  書記官  林佑儒


司法院資訊處製作；財團法人民間司法改革基金會備份。
